【裁判字號】    99,交聲,820
【裁判日期】    990303
【裁判案由】    聲明異議
【裁判全文】
臺灣臺中地方法院交通事件裁定         99年度交聲字第820號
原處分機關  交通部公路總局台中區監理所台中市監理站
異  議  人
即受處分人  甲○○
上列異議人即受處分人因違反道路交通管理處罰條例案件，對於
交通部公路總局台中區監理所台中市監理站民國99年2月10日所
為之裁決（裁監稽違字第裁61-G0H003311號違反道路交通管理事
件裁決書），聲明異議，本院裁定如下：
    主    文
異議駁回。
    理    由
一、原處分機關略以：詠將遊覽通運有限公司（下稱詠將公司）
    所有之車牌號碼CC-856號營業遊覽大客車，於98年12月24日
    7時45分許，在台中市○○路○段1027之1號前，因「行車速
    度超過規定之最高時速20公里以上未滿40公里（速限60公里
    ，行速97公里）」之違規，為台中市警察局交通隊第一分隊
    以中市警交字第G0H003311號舉發違反道路交通管理事件通
    知單逕行舉發。本案「受處分人」部分已依違反道路交通管
    理處罰條例第85條第1項規定轉歸責於駕駛人甲○○，本站
    遂於99年2月10日以裁監稽違字第裁61-G0H003311號裁決書
    裁處受處分人即異議人甲○○（下稱受處分人）罰鍰新台幣
    一千八百元，並記違規點數一點，受處分人不服，具狀聲明
    異議，未逾法定期限。本案謹依警方舉發之違規事實暨覆函
    裁處等語。
二、受處分人則以：受處分人每天載華盛頓中學學生上、下課，
    於早上7時45分之上班時間，絕無可能開到時速97公里，且
    受處分人也有合格之行車紀錄器；又同日公司同事亦有使用
    GPS系統顯示時速僅有50幾公里，卻遭測速照相時速94公里
    之例，顯見本件採證之測速照相機器有問題；又測速照相應
    有2張照片，可調出來計算車速等語，聲明異議。
三、按汽車駕駛人，行車速度，超過規定之最高時速，或低於規
    定之最低時速，除有第43條第1項第2款情形外，處新台幣一
    千二百元以上二千四百元以下罰鍰；並予記違規點數一點，
    道路交通管理處罰條例第40條、第63條第1項第1款分別定有
    明文。次按違反道路交通管理事件統一裁罰基準及處理細則
    第2條第2項違反道路交通管理事件統一裁罰基準表規定，違
    反道路交通管理處罰條例第40條行車速度超過規定之最高速
    限未滿20公里之汽車駕駛人，於期限內到案聽候裁決者，處
    新台幣一千六百元罰鍰；超過規定之最高速限20公里以上未
    滿40公里之汽車駕駛人，於期限內到案聽候裁決者，處新台
    幣一千八百元罰鍰。
四、查受處分人駕駛詠將公司所有之CC-856號營業遊覽大客車，
    於98年12月24日7時45分許，在台中市○○路○段1027之1號
    前，因「行車速度超過規定之最高時速20公里以上未滿40公
    里（速限60公里，行速97公里）」之違規，為台中市警察局
    交通隊第一分隊逕行舉發，受處分人係違反道路交通管理處
    罰條例第40條之規定等情，有台中市警察局99年1月6日中市
    警交字第G0H0 03311號舉發違反道路交通管理事件通知單及
    採證照片影本各1份在卷可稽。受處分人雖提出行車記錄器
    時速表影本，主張其並未超速行駛云云，惟本件警方逕行舉
    發所使用之固定桿雷達測速儀，業經經濟部標準檢驗局檢定
    合格（檢定合格單號碼：0GA0000000A，有效期限：99年11
    月30日），有台中市警察局99年1月20日中市警交字第09900
    03666號函及經濟部標準檢驗局雷達測速儀檢定合格證書影
    本在卷可按，該雷達測速儀於本件舉發時既在檢定合格期間
    內，又無顯不可信之情況，其正確性自屬無疑；反觀受處分
    人所提行車紀錄卡影本，除其上日期係自行加註外，復無裝
    設、檢驗、更換及使用資料足資佐憑，其憑信性大有可議。
    另受處分人主張其上班時間不可能開到時速97公里，同事也
    有行車時速50餘公里，卻遭測試照相時速94公里之情形，亦
    未提出任何證據足參，其否認超速行駛尚非可採。綜上所述
    ，本件原處分機關根據原舉發機關所舉發受處分人上揭違規
    事實，依道路交通管理處罰條例第40條、第63條第1項第1款
    之規定，裁處受處分人罰鍰新台幣一千八百元及記違規點數
    一點，並無不合，受處分人聲明異議為無理由，應予駁回。
五、據上論斷，應依道路交通管理處罰條例第87條、道路交通案
    件處理辦法第19條，裁定如主文。
中    華    民    國     99    年     3    月    3    日
                  交通法庭    法  官  鍾堯航
上正本證明與原本無異。
如不服本裁定應於送達後五日內向本院提出抗告狀。
                                書記官  吳淑願
中    華    民    國    99    年      3    月    3    日

司法院資訊處製作；財團法人民間司法改革基金會備份。
